---
title: "Визуализация данных, дз1"
author: "Цепелева И."
date: '2022-10-18'
output: 
  html_document:
    keep_md: true
---

```{r setup, include=FALSE}
knitr::opts_chunk$set(echo = TRUE, warning = F)
```


Задание 1
```{r}
library(tidyverse)
setwd("C:/Users/Ирина/Documents") 
data <- read.csv('insurance_cost.csv')
head(data)
summary(data)
```

Задание 2
```{r}

ggplot() +
  geom_histogram(data = data, aes(x=age))

ggplot() +
  geom_histogram(data = data, aes(x=bmi))

ggplot() +
  geom_histogram(data = data, aes(x=children))

ggplot() +
  geom_histogram(data = data, aes(x=charges))


```


Задание 3
```{r}
mean_charges <- round(mean(data$charges), 0)
median_charges <- round(median(data$charges), 0)

plot1 <- ggplot(data=data, aes(x=charges)) +
  geom_density() +
  geom_vline(aes(xintercept = mean_charges, col = 'blue')) +
  geom_vline(aes(xintercept = median_charges, col = 'red')) +
  annotate("text", 
           x= mean_charges+10000,
           y=0.00004, 
           label=paste0("Mean= ", mean_charges)) +
  annotate("text",
           x= mean_charges+10000,
           y=0.00005, 
           label=paste0("Median= ", median_charges)) +
  ggtitle('График плотности по переменной charges') +
  labs(y = "Плотность переменной", x='Затраты на лечение') +
  #legend(col=c('blue', 'red'), x=c('v', 'v1')) +
  scale_color_manual(name='Легенда:', labels = c('медиана', 'среднее') , values=c('red', 'blue')) +
  theme_minimal()

plot1

```

Задание 4
<br>
Сделайте три box_plot по отношению переменных charges и (1) sex (2) smoker (3)
region. Подберите тему для графика. Назовите оси.
```{r}
plot2 <- ggplot() +
  geom_boxplot(data = data, aes(x = charges, y=sex)) +
  labs(y = "Пол", x='Затраты на лечение') +
  theme_minimal() 
  
plot3 <- ggplot() +
  geom_boxplot(data = data, aes(x=charges, y=smoker)) +
  labs(y = "Курение", x='Затраты на лечение') +
  theme_minimal() 

plot4 <- ggplot() +
  geom_boxplot(data = data, aes(x=charges, y=region)) +
  labs(y = "Регион", x='Затраты на лечение') +
  theme_minimal() 

plot2
plot3
plot4

```

Задание 5

```{r}
library(ggpubr)

combine_plot <- ggarrange(plot2, plot3, plot4, ncol = 3, nrow = 1)
combine_plot <- ggarrange(plot1, combine_plot, ncol = 1, nrow = 2)
combine_plot

#?ggarrange
```

задание 6
<br>
Сделайте фасет графика из задания 3 по колонке region.

```{r}
plot1 + facet_grid(region ~ . )

```

задание 7
<br>
Постройте scatter plot отношения переменных age и charges. Добавьте названия
осей, название графика и тему. Сделайте так, чтобы числа по оси Х отображались
14 шрифтом.

```{r}
plot5 <- ggplot() +
  geom_point(data=data, aes(x=age, y=charges)) +
  labs(y = "Затраты на лечение", x='Возраст') +
  ggtitle('График зависимости затрат на лечение от возраста') +
  theme_minimal() +
  theme(axis.text.x = element_text(size=14))

plot5

#?theme

```
Задание 8
<br>
Проведите линию тренда для предыдущего графика.

```{r}
plot5 + 
  geom_smooth(data=data, aes(x=age, y=charges), method=lm)
```

Задание 9
<br>
Сделайте разбивку предыдущего графика по колонке smoker (у вас должно
получится две линии тренда для курящих и нет).

```{r}
plot5 + 
  geom_smooth(data=data, aes(x=age, y=charges, group=smoker, color = smoker), method=lm)

```

Задание 10
<br>
Сделайте график из заданий 7-9, но вместо переменной age используйте
переменную bmi.

```{r}
ggplot(data=data, aes(x=bmi, y=charges, group=smoker, color = smoker, fill=smoker)) +
  geom_point() +
  labs(y = "Затраты на лечение", x='ИМТ') +
  ggtitle('График зависимости затрат на лечение от показателя ИМТ') +
  theme_minimal() +
  theme(axis.text.x = element_text(size=14)) +
  geom_smooth(method=lm)
```


Задание 11
<br>
Данный график поможет узнать, где больше курящих людей - среди мужчин или среди женщин? Эта информация может повлиять в будущем на цену страховки для этих двух категорий.

```{r}
ggplot()+
  geom_bar(data = data, aes(x = sex, fill = smoker), position = "dodge")+
  ggtitle('График распределения курящих между мужчинами и женщинами') +
  labs(x = "Пол", y = "Количество курильщиков")
```
<br>
Явной взаимосвязи между полом и количеством курящих людей не обнаружено


Задание 12
<br>
В каком регионе больше курящих людей?
```{r}
ggplot()+
  geom_bar(data = data, aes(x = sex, fill = region), position = "dodge")+
  ggtitle('График распределения курящих по региону проживания') +
  labs(x = "Регион проживания", y = "Количество курильщиков") +
  theme_minimal()
```
<br>
Больше всего курящих людей проживают в юго-восточном регионе (как среди женщин, так и среди мужчин).

Задание 13
<br>
Есть ли корреляция между затратами на лечение и ИМТ?
```{r}

data <- data %>% 
  mutate(
    age_group = case_when( #множественное условие
      age < 35 ~ "age: 21-34", 
      age >= 35 & age < 50 ~ "age: 35-49", 
      age >= 50 ~ "age: 50+"  ))

ggplot() +
  geom_point(data=data, aes(x=bmi, y=charges, color=age_group)) +
  geom_smooth(data=data, aes(x=bmi, y=charges), method = lm, color='red') +
  ggtitle('График зависимости затрат на лечение от индекса ИМТ') +
  labs(x='ИМТ',y='Затраты на лечение')
  
```
<br>
Чем выше ИМТ, тем выше в среднем становятся затраты на лечение. Также по графику видно, что наименьшие затраты на лечение в возрастной группе 21-34 года.
<br>
задание 14

```{r}
data <- data %>% 
  mutate(
    age_group = case_when( #множественное условие
      age < 35 ~ "age: 21-34", 
      age >= 35 & age < 50 ~ "age: 35-49", 
      age >= 50 ~ "age: 50+"  ))

  ggplot(data, aes(x=bmi, y=log(charges), group = age_group, color = age_group)) +
    geom_point(size=1.5, color='#330033', alpha=0.4) +
    facet_grid(.~ age_group) +
    geom_smooth(method=lm) +
    theme_minimal() +
    theme(legend.position = "bottom")

```




