---
title: "Клинико-лабораторная диагностика"
author: "Цепелева И."
date: '2022-11-18'
output:
  html_document:
    toc: yes
    toc_float:
      collapsed: no
      smooth_scroll: yes
    theme: flatly
---

```{r setup, include=FALSE}
knitr::opts_chunk$set(echo = TRUE, warning = F)

library(dplyr)
library(tidyr)
library(ggplot2)
library(pROC)
library(gtsummary)
```

Задание 1 <br>
Количество пациентов с НГТ: 192 <br>
Количество пациентов без НГТ: 571 

```{r}
diabetes <- read.csv("diabetes.csv")
summary(diabetes)

diabetes <- diabetes %>%
  filter(Glucose != 0) %>%
  mutate(Glucose_mm_l = Glucose / 18) %>%
  mutate(
    group_НГТ = case_when( #множественное условие
      Glucose_mm_l < 7.8 ~ "нет НТГ", 
      Glucose_mm_l >= 7.8 ~ "есть НГТ" ))

sum(diabetes$group_НГТ == "есть НГТ")
sum(diabetes$group_НГТ == "нет НТГ")

```
Задание 2
```{r}

diabetes <- diabetes %>% 
    mutate(across(Outcome, ~ as.factor(.x)))

diabetes %>%
  tbl_summary(by = Outcome) %>%
  add_p()

roc_curve <- roc(Outcome ~ Glucose, data = diabetes, ci = T)
roc_curve

ggroc(roc_curve) +
  theme_minimal()
```
Задание 3 
```{r}
auc(roc_curve)
```
Задание 4
```{r}
ci(roc_curve)
```
Задание 5
```{r}

diabetes <- diabetes %>%
  filter(Insulin != 0)

roc_curve_1 <- roc(Outcome ~ Insulin, data = diabetes, ci = T)
roc_curve_1

ggroc(roc_curve_1) +
  theme_minimal()

roc_curve_1 %>% coords(x = "best", best.method = "closest.topleft")
```

Оптимальное пороговое значение инсулина: 121 <br>
Специфичность: 0.6197719  <br>
Чувствительность: 0.7846154 <br>
<br>

Задание 6

```{r}

diabetes %>% 
    filter(BloodPressure != 0 & SkinThickness != 0 & BMI != 0 & DiabetesPedigreeFunction != 0 & Age != 0)  %>%
    select(!Glucose_mm_l) %>%
    select(!group_НГТ) %>%
    pivot_longer(cols = !Outcome) %>% 
    group_by(name) %>% 
    summarise(AUC = roc(Outcome, value, ci = T)$ci[2] %>% round(3),
              AUC_LCL = roc(Outcome, value, ci = T)$ci[1] %>% round(3),
              AUC_UCL = roc(Outcome, value, ci = T)$ci[3] %>% round(3))


```
Наибольшей площадью под ROC-кривой обладает переменная Glucose (0.806), именно по уровню глюкозы и ставится диагноз диабет (уровень глюкозы - ключевой параметр).
<br>
Наименьшей площадью под ROC-кривой обладают переменные BloodPressure и Pregnancies (0.621).
