---
title: "Многофакторный анализ"
author: "Цепелева И.А."
date: '2023-01-18'
output: html_document
---

```{r setup, include=FALSE}
knitr::opts_chunk$set(echo = TRUE, warning = F)
```

ЗАДАНИЕ 1 <br>
<br>
Диагональ ковариационной матрицы - это дисперсии каждой из случайных величин. <br>
Другие значения в матрице представляют собой ковариации между различными субъектами. <br>

а)

```{r}
library(mvtnorm)
f <- rmvnorm(n=100, mean = c(85.5, 5.4), sigma = matrix(c(13.25^2, 0.6*13.25*1.45, 0.6*13.25*1.45, 1.45^2), ncol = 2))
f <- as.data.frame(f)

summary(lm(f$V1 ~ f$V2))
```

```{r}
#проверим, как среднее влияет на полученные оценки
f_mean <- as.data.frame(rmvnorm(n=100, mean = c(171, 10.8), sigma = matrix(c(13.25^2, 0.6*13.25*1.45, 0.6*13.25*1.45, 1.45^2), ncol = 2)))
summary(lm(f_mean$V1 ~ f_mean$V2))

#влияние дисперсии
f_disp <- as.data.frame(rmvnorm(n=100, mean = c(85.5, 5.4), sigma = matrix(c(4*13.25^2, 0.6*2*13.25*1.45, 0.6*2*13.25*1.45, 1.45^2), ncol = 2)))
summary(lm(f_disp$V1 ~ f_disp$V2))
#(Intercept) уменьшение оценки

#влияние корреляции
f_cor <- as.data.frame(rmvnorm(n=100, mean = c(85.5, 5.4), sigma = matrix(c(13.25^2, 0.3*13.25*1.45, 0.3*13.25*1.45, 1.45^2), ncol = 2)))
summary(lm(f_cor$V1 ~ f_cor$V2))
#снижение перед f_cor$V2

library(ggplot2)
ggplot()+
  geom_point(data=f, aes(x=V1, y=V2)) +
  geom_smooth(data=f, aes(x=V1, y=V2), method=lm)
```

б) Гипотезу о нормальном распределении остатков проверяем с помощью теста Шапиро-Уилка

```{r}
plot(lm(f$V1 ~ f$V2))
fit <- lm(f$V1 ~ f$V2)
shapiro.test(residuals(fit,type="response"))
```
p-value = 0.545, отклонений нет, остатки распределены нормально.
<br>
с)

```{r}
f$V3 <- rnorm(100, 0, 100)
summary(lm(f$V1 ~ f$V2 + f$V3))
```
Было: <br>
Multiple R-squared:  0.3969,	Adjusted R-squared:  0.3908  <br>
<br>
<br>
Стало: <br>
Multiple R-squared:  0.3971,	Adjusted R-squared:  0.3846 <br>
Multiple R-squared:  0.4202,	Adjusted R-squared:  0.4083 <br>
Multiple R-squared:  0.3972,	Adjusted R-squared:  0.3848 <br>

Коэффициент детерминации увеличился во всех симуляциях,а модифицированный коэффициент детерминации - то увеличивался, то уменьшался.
<br>
!!! Значение коэффициента детерминации растет с увеличением числа регрессоров.

ЗАДАНИЕ 2

```{r}
x1 <- rnorm(50, 0, 100)
x2 <- x1*(1+rnorm(50, 0, 0.01))
x3 <- x1*(1+rnorm(50, 0, 0.05))
x4 <- x1 + rnorm(50, 0, 0.02)
x5 <- rnorm(50, 0, 0.01)+x3+x2

y = x1 + x2 + 2*x3 + x4 + 6*x5 + rnorm(50, 0, 1)
summary(lm(y~x1+x2+x3+x4+x5))
```
```{r}
library(glmnet)
X <- matrix(c(x1, x2, x3, x4, x5), ncol = 5)

la.eq <- glmnet(X,y, family = 'gaussian', intercept = F, alpha = 1) 
coef.glmnet(la.eq , s=0.2)
matplot(log(la.eq$lambda), t(la.eq$beta), type='l', main='Lasso', lwd=2)

predict(la.eq, X, type = "coefficients", s=0.2)

```
Значения коэффициентов сильно изменились.
Высокий коэффициент только при х1, что обусловлено сильной зависимостью других предикторов именно от х1
<br>

Пример сильно зависимых показателей, которые могут быть связаны регрессионным соотношением: высвобождение лекарственного средства из липосом в ЖКТ, зависимость концентрации препарата от времени

<br>

ЗАДАНИЕ 3
```{r}
library(dplyr)
s <- data.frame(Neu = rnorm(201, mean = 80, sd = 5) %>% round(0), Ly = rnorm(201, mean = 20, sd = 5)%>%round(0))

s$Sepsis <- ifelse(s$Neu/s$Ly < 3, 0, (s$Neu/s$Ly - 3)/6 )
s$Sepsis <- ifelse(s$Neu/s$Ly > 9, 1, s$Sepsis )
```

```{r}
summary(glm(Sepsis ~ Neu + Ly, s, family = gaussian))
```
Какая вероятность для случайной величины Sepsis быть равной 1, если Neu = 90, а Ly = 15? Какую вероятность предсказывает ваша модель (воспользуйтесь функцией predict)?

```{r}
data <- data.frame(Neu = 90, Ly = 15)
predict(glm(Sepsis ~ Neu + Ly, s, family = gaussian), data)
```
Вероятность равна 0.4989993.
Если расчитывать по формуле, NLR = 90/15 = 6, p=0.5
