---
title: "Практикум по ANOVA и post hoc сравнениям"
author: "Цепелева И."
date: '2022-11-24'
output: html_document
---

```{r setup, include=FALSE}
knitr::opts_chunk$set(echo = TRUE, warning = F, message = F)
```


```{r}
library(dplyr)

soccer_general <- read.csv("soccer.csv", sep=";")[, 2:6] %>% 
    mutate(Position = as.factor(Position), 
    Nationality = as.factor(Nationality), 
    Age = as.numeric(Age), 
    Height = as.numeric(Height)
) %>% 
filter(Nationality %in% c("Spanish", "Italian", "German", "English", "Argentinian")) 

set.seed(1) 

soccer_wrk <- soccer_general[sample(1:nrow(soccer_general), 150), ] %>% 
    mutate(Nationality = factor(Nationality))
```
ЗАДАНИЕ 1
```{r}
soccer_wrk %>%
  with(
    boxplot(Height ~ Position, col = "cadetblue3", pch = 20,
            ylab = "Height (cm)")
  )
```

```{r}
aov(Height ~ Position, data = soccer_wrk) %>% summary
```

```{r}
oneway.test(Height ~ Position, data = soccer_wrk) #Welch
```
И в том, и в другом случае p-value << 0.05 (1.64e-07 и 1.288e-07), значит, мы можем отвергнуть нулевую гипотезу об отсутствии взаимосвязи между ростом футболиста и его позицией на поле. Другими словами, позиция на поле ассоциирована со средним ростом футболиста, и существует как минимум одна пара групп со статистически значимо отличающимися значениями роста

<br>
ЗАДАНИЕ 2 <br>
Процедура Хоторна-Брейца_Вестфала.
```{r}
library(multcomp)

m0 <- lm(Height ~ Position, data = soccer_wrk)
HBW.comp <- m0 %>%  glht(linfct = mcp(Position = "Tukey"))

HBW.comp %>% summary()
HBW.comp %>% confint()
```
Cтатистически значимые различия (p-value < 0.05) выявлены между группами : <br>
Goalkeeper - Defender <br>
Midfielder - Defender <br>
Goalkeeper - Forward <br>
Midfielder - Goalkeeper <br>

```{r}
library(ggplot2)
par(mar = c(5, 10, 4, 2)+0.1)
HBW.comp %>% plot(xlab = "Height difference (cm)")
```
ЗАДАНИЕ 3<br>
Сравните результаты с результатами, которые вы получили в предыдущем домашнем задании.<br>

Процедура Хоторна-Бретца-Вестфалла еще раз подтвердила статистически значимые различия между группами, полученные в предыдущем домашнем задании.

<br>
<br>

ЗАДАНИЕ 4 <br>
Используйте дисперсионный анализ и постхок процедуру ХБФ для того, чтобы выяснить и описать наличие связи между ростом футболиста и страной, за которую он играет. Опишите и интерпретируйте полученные результаты.

```{r}
soccer_wrk %>%
  with(
    boxplot(Height ~ Nationality, col = "cadetblue3", pch = 20,
            ylab = "Height (cm)")
  )
```
<br>
На первый вгляд значимых различий в росте футболистов в зависимости от их национальности не наблюдается, применим дисперсионный анализ:


```{r}
aov(Height ~ Nationality, data = soccer_wrk) %>% summary
```

```{r}
oneway.test(Height ~ Nationality, data = soccer_wrk)
```
p-value > 0.05 в обоих случаях, нулевую гипотезу о об отсутствии взаимосвязи между ростом футболиста и его национальностью отвергнуть НЕ можем.
<br>
Постхок процедура ХБФ:
```{r}
library(multcomp)

m0 <- lm(Height ~ Nationality, data = soccer_wrk)
HBW.comp <- m0 %>%  glht(linfct = mcp(Nationality = "Tukey"))

HBW.comp %>% summary()
HBW.comp %>% confint()
```
p-value > 0.05 также во всех случаях, значит, статистически значимых различий между ростом спортсмена в зависимости от национальности не выявлено.