---
title: "Практикум по множественным сравнениям"
author: "Цепелева И."
date: '2022-11-19'
output: html_document
---

```{r setup, include=FALSE}
knitr::opts_chunk$set(echo = TRUE, warning = F, message = F)
```

```{r}

library(dplyr)
library(tidyverse)
library(ggplot2)
        
soccer_general <- read.csv("soccer.csv", sep=";")[, 2:6] %>% 
    mutate(Position = as.factor(Position), 
    Nationality = as.factor(Nationality), 
    Age = as.numeric(Age), 
    Height = as.numeric(Height)
) %>% 
filter(Nationality %in% c("Spanish", "Italian", "German", "English", "Argentinian")) 

set.seed(1) 

soccer_wrk <- soccer_general[sample(1:nrow(soccer_general), 150), ] %>% 
    mutate(Nationality = factor(Nationality))
```

```{r}
soccer_general %>% pull(Height) %>% mean(na.rm = TRUE)

ggplot() +
  geom_boxplot(data = soccer_wrk, aes(x=Height, y=Position)) +
  theme_gray() +
  labs(x='Рост', y='Позиция на поле') +
  geom_vline(aes(xintercept = 182.1458))

```
<br>
По boxplot наблюдается разница между средним ростом футболистов, играющих на разных позициях. <br> <br>

Построение доверительных интервалов для попарных разниц между средними (без поправок и с поправкой Бонферрони). <br>
Необходимо провести 6 попарных сравнений, тогда поправка Бонферрони: conf.level = 1 - (0.5/6) = 0.992 <br>
Одновременно с этим проверяем, покрывают ли полученные интервалы реальную разницу между средним ростом

```{r}
Defender <- soccer_wrk %>% filter(Position == "Defender") %>% pull(Height)
Forward <- soccer_wrk %>% filter(Position == "Forward") %>% pull(Height)
Midfielder <- soccer_wrk %>% filter(Position == "Midfielder")  %>% pull(Height)
Goalkeeper <- soccer_wrk %>% filter(Position == "Goalkeeper") %>% pull(Height)

Defender_mean <- soccer_general %>% filter(Position == "Defender") %>% pull(Height) %>% mean(na.rm = TRUE)
Forward_mean <- soccer_general %>% filter(Position == "Forward") %>% pull(Height) %>% mean(na.rm = TRUE)
Midfielder_mean <- soccer_general %>% filter(Position == "Midfielder") %>% pull(Height) %>% mean(na.rm = TRUE)
Goalkeeper_mean <- soccer_general %>% filter(Position == "Goalkeeper") %>% pull(Height) %>% mean(na.rm = TRUE)
```

```{r}
t.test(Defender, Forward, paired=F)$conf.int[1:2] #без поправок
t.test(Defender, Forward, paired=F, conf.level = 0.992)$conf.int[1:2] #с поправкой Бонферрони
Defender_mean - Forward_mean
```

```{r}
t.test(Defender, Midfielder, paired=F)$conf.int[1:2] #без поправок
t.test(Defender, Midfielder, paired=F, conf.level = 0.992)$conf.int[1:2] #с поправкой Бонферрони
Defender_mean - Midfielder_mean
```

```{r}
t.test(Defender, Goalkeeper, paired=F)$conf.int[1:2] #без поправок
t.test(Defender, Goalkeeper, paired=F, conf.level = 0.992)$conf.int[1:2] #с поправкой Бонферрони
Defender_mean - Goalkeeper_mean
```

```{r}
t.test(Forward, Goalkeeper, paired=F)$conf.int[1:2] #без поправок
t.test(Forward, Goalkeeper, paired=F, conf.level = 0.992)$conf.int[1:2] #с поправкой Бонферрони
Forward_mean - Goalkeeper_mean
```

```{r}
t.test(Forward, Midfielder, paired=F)$conf.int[1:2] #без поправок
t.test(Forward, Midfielder, paired=F, conf.level = 0.992)$conf.int[1:2] #с поправкой Бонферрони
Forward_mean - Midfielder_mean

```
```{r}
t.test(Goalkeeper, Midfielder, paired=F)$conf.int[1:2] #без поправок
t.test(Goalkeeper, Midfielder, paired=F, conf.level = 0.992)$conf.int[1:2] #с поправкой Бонферрони
Goalkeeper_mean - Midfielder_mean

```
Cтатистически значимые различия по росту выявлены между группами : <br>
Defender, Midfielder <br>
Defender, Goalkeeper <br>
Forward, Goalkeeper <br>
Goalkeeper, Midfielder <br>
<br>

Интервалы покрывают реальную разницу между средним ростом во всех случаях. <br>

Попарные тесты для разниц между средними:  <br>
1) без поправок

```{r}
pairwise.t.test(soccer_wrk$Height, soccer_wrk$Position, p.adjust.method = "none", pool.sd = FALSE)
```

2) с поправкой Холма
```{r}
pairwise.t.test(soccer_wrk$Height, soccer_wrk$Position, p.adjust.method = "holm", pool.sd = FALSE)
```

3) и поправкой Бенджамини-Хохберга

```{r}
pairwise.t.test(soccer_wrk$Height, soccer_wrk$Position, p.adjust.method = "BH", pool.sd = FALSE)
```
Сколько открытий получилось в каждом случае? Сколько из них ложные? <br>
В каждом случае получилось 4 открытия, ложных нет.
